【裁判字號】    98,抗,860
【裁判日期】    980824
【裁判案由】    聲請撤銷緩刑
【裁判全文】
臺灣高等法院臺中分院刑事裁定           98年度抗字第860號
抗  告  人
即受刑人    甲○○
上列抗告人即受刑人因詐欺案件，經檢察官聲請撤銷緩刑，不服
臺灣臺中地方法院98年度撤緩字第139號，中華民國98年7月6日
所為裁定（聲請案號：臺灣臺中地方法院檢察署98年度執聲字第
2225號），提起抗告，本院裁定如下：
    主  文
原裁定撤銷。
聲請駁回。
    理  由
一、本件抗告意旨略以：由於金融風暴的關係使得家庭經濟狀況
    陷入困境，因不願從母命從事酒店陪酒工作，逃家後經由朋
    友的介紹從事如判決所示之工作，因此犯下罪行深感後悔。
    法院的裁定與通知均寄到爺爺所住的戶籍地臺南，但當抗告
    人沒有收入時便不敢與爺爺聯繫。直至六月底奶奶過世才回
    去奔喪，也才收到文件。在臺北生活雖然很擔心這個案子，
    卻沒有錢也沒有勇氣面對家人，直至7月18日回臺南看爺爺
    ，爺爺才拿了裁定書給我。抗告人實知時效已經超過，也深
    深反省，雖然沒有按時處理法院裁定的問題是我自己的錯，
    但仍希望法官網開一面，准許我以做志工服務或上課的方式
    取代服刑云云。
二、原裁定意旨略以：受刑人甲○○因詐欺罪，經原審於96年4
    月30日以94年度重訴字第2650號判處有期徒刑一年三月，緩
    刑四年，並向公庫支付新臺幣2萬元之金額，於96年5月28日
    確定在案，經臺灣臺中地方法院檢察署寄發傳票通知受刑人
    甲○○於98年6月1日上午9時許到案執行繳納前開款項，受
    刑人甲○○迄未到案執行等情，此有臺灣臺中地方法院檢察
    署送達證書、執行科書記官簽呈意見、原審94年度重訴字第
    2650 號刑事判決書等在卷可稽，受刑人甲○○未依照協商
    判決內容履行繳納罰款之條件，認其違反刑法第七十四條第
    二項第四款鎖定負擔情節重大，核與刑法第七十五條之一第
    一項第四款之規定，得撤銷其緩刑之宣告等語。
三、按刑法第75條之1規定：「受緩刑之宣告而有下列情形之一
    ，足認原宣告之緩刑難收其預期效果，而有執行刑罰之必要
    者，得撤銷其宣告：一、緩刑前因故意犯他罪，而在緩刑期
    內受得易科罰金之有期徒刑、拘役或罰金之宣告確定者。
    二、緩刑期內因故意犯他罪，而在緩刑期內受得易科罰金之
    有期徒刑、拘役或罰金之宣告確定者。三、緩刑期內因過失
    更犯罪，而在緩刑期內受有期徒刑之宣告確定者。四、違反
    第七十四條第二項第一款至第八款所定負擔情節重大者。前
    條第二項之規定，於前項第一款至第三款情形亦適用之。」
    。考其立法意旨略以：關於緩刑之撤銷，現行法第75條第1
    項固已設有2款應撤銷之原因；至得撤銷緩刑之原因，則僅
    於保安處分章內第93條第3項與撤銷假釋合併加以規定，體
    例上不相連貫，實用上亦欠彈性，爰參酌德國及奧地利現行
    立法例增訂得撤銷緩刑之原因，修正條文第七十四條第二項
    增列法院於緩刑期間內，得命犯罪行為人於緩刑期內應遵守
    之事項（例如向被害人支付相當數額、向公庫支付一定之金
    額、接受精神、心理輔導、提供義務勞務或其他為預防再犯
    之事項），明定違反該條所定事項情節重大者，得撤銷其緩
    刑宣告，以期週延。至於所謂「情節重大」，係指：受判決
    人顯有履行負擔之可能，而隱匿或處分其財產、故意不履行
    、無正當事由拒絕履行或顯有逃匿之虞等情事而言。本條採
    用裁量撤銷主義，賦與法院撤銷與否之權限，特於第一項規
    定實質要件為「足認原宣告之緩刑難收其預期效果，而有執
    行刑罰之必要」，供作審認之標準。是以於前開「得」撤銷
    緩刑之情形，法官應依職權本於合目的性之裁量，妥適審酌
    受判決人是否顯有履行負擔之可能，而隱匿或處分其財產、
    故意不履行、或無正當事由拒絕履行或顯有逃匿之虞等情事
    而確有執行刑罰之必要，此與刑法第75條第1項所定2款要件
    有一具備，即毋庸再行審酌其他情狀，應逕予撤銷緩刑之情
    形不同。
四、經查：
（一）受刑人甲○○因詐欺罪，經臺灣臺中地方法院於96年4月3
      0日以94年度重訴字第2650號判處有期徒刑一年三月，緩
      刑四年，並向公庫支付新臺幣2萬元之金額，於96年5月28
      日確定在案，經臺灣臺中地方法院檢察署寄發傳票通知受
      刑人甲○○於98年6月1日上午9時許到案執行繳納前開款
      項，受刑人甲○○迄未到案執行等情，此有臺灣臺中地方
      法院檢察署送達證書、執行科書記官簽呈意見、臺灣臺中
      地方法院94年度重訴字第2650號刑事判決書等在卷可稽，
      應堪認定。是其故與刑法第75條之1第1項第4款：「違反
      第七十四條第二項第一款至第八款所定負擔」之要件相符
      ，然仍應具備「其情節重大，足認原宣告之緩刑難收其預
      期效果，而有執行刑罰之必要」之實質要件，始足得撤銷
      緩刑之宣告。
（二）上開檢察官聲請意旨並未具體指明受刑人有何「情節重大
      ，足認原宣告之緩刑難收預期效果而有執行刑罰之必要」
      之情形，僅以受刑人經合法送達而未於法定期間履行支付
      ，即認符合刑法第75條之1第1項第4款所定撤銷緩刑宣告
      之原因，遽而聲請撤銷受刑人之緩刑宣告，尚非有理由。
      另依上開抗告意旨所指，抗告人係未住於傳票記載之地址
      致未能於期限內收受到案執行之通知等語，經本院核閱98
      年度執聲字第2225號卷送達證書4份均載明未獲會晤本人
      ，堪認抗告人上開所指屬實，且依抗告意旨所述係因經濟
      壓力之沉重而不願與家人聯繫導致無法遵期繳納執行金額
      等語，經查：依卷附資料亦無法認定抗告人確有履行負擔
      之可能，而為隱匿或處分其財產、或有故意不履行之意圖
      、亦非無正當事由而拒絕履行或顯有逃匿之虞等情事，均
      難以認定抗告人未履行負擔，已達到使原宣告之緩刑難收
      其預期效果之程度，而有依刑法第75條之1第1項撤銷緩刑
      宣告之必要。
五、綜合上述，原裁定未審酌上開事由，遽予撤銷抗告人之緩刑
    宣告，自有未合，抗告意旨指摘原裁定不當，為有理由，應
    由本院予以撤銷。而本件既查無其他得撤銷緩刑宣告之情事
    ，則檢察官之聲請，即無理由，應由本院自行裁定予以駁回
    。
據上論斷，依刑事訴訟法第413條前段，裁定如主文。
中    華    民    國    98    年    8     月    24    日
            刑事第二庭    審判長法  官  李  璋  鵬
                                法  官  胡  森  田
                                法  官  胡  忠  文
以上正本證明與原本無異。
不得再抗告。
                                書記官  許  麗  花
中    華    民    國    98    年    8     月    24    日


司法院資訊處製作；財團法人民間司法改革基金會備份。
